BRYAN ALEXIS URRUTIA URZÚA

Ingeniero Civil en Informática
Universidad Autónoma de Chile
+56920374823 — <u>bryan.urrutia.urzua5@qmail.com</u>
LinkedIn | Portafolio | GitHub

Ingeniero Civil en Informática con amplia experiencia en desarrollo de software, abarcando Backend, Frontend, bases de datos, despliegue, mantenimiento, seguridad informática, gestión de proyectos y pruebas de software. Destacado por la capacidad de liderar equipos y mejorar la eficiencia en los proyectos de software.

Experiencia Profesional

DESAROLLADOR FULLSTACK / AUTTOBOTS SPA

12.2023 - 06.2024

- CREÉ Y GESTIONÉ SOLICITUDES CRUD UTILIZANDO JAVASCRIPT.
- DESARROLLÉ PROTOTIPOS DE INTERFAZ DE USUARIO EN FIGMA.
- IMPLEMENTÉ Y DISEÑÉ PANTALLAS CON REACT Y TAILWIND CSS.

DESARROLLADOR FRONTEND / SOFTIAGO S.A

05.2023 - 11.2023

- LIDERÉ LA DISTRIBUCIÓN DE TAREAS DENTRO DEL EQUIPO DE FRONTEND.
- DESARROLLÉ PROTOTIPOS INTERACTIVOS UTILIZANDO FIGMA.
- IMPLEMENTÉ INTERFACES DE USUARIO CON JAVASCRIPT Y CSS, LOGRANDO UNA MEJOR EXPERIENCIA DE USUARIO.

ESPECIALISTA DE DATOS/WOM S.A

12.2022 - 04.2023

- ELABORÉ KPIS COMERCIALES MEDIANTE CONSULTAS EN SQL SERVER Y GCP.
- CREÉ DASHBOARDS AUTOMÁTICOS EN DATA STUDIO PARA VISUALIZAR RESULTADOS DE MANERA EFECTIVA.
- ANALICÉ DATOS PARA PROPORCIONAR INSIGHTS CLAVE QUE IMPULSARON DECISIONES ESTRATÉGICAS.

DESSAROLLADOR BACKEND / UNIVERSIDAD AUTÓNOMA

08.2022 - 11.2022

- COORDINÉ LA DISTRIBUCIÓN DE TAREAS DENTRO DEL EQUIPO DE BACKEND.
- DESARROLLÉ SOLICITUDES CRUD UTILIZANDO PYTHON Y EL FRAMEWORK DJANGO.
- MEJORÉ LA EFICIENCIA DEL DESARROLLO AL IMPLEMENTAR MEJORES PRÁCTICAS DE PROGRAMACIÓN.

Educación

2019 – 2024 Ingeniero Civil en informática

Universidad Autónoma de Chile

Habilidades

- Metodologías: SCRUM.
- Backend: Django, Java, JavaScript.
- Frontend: CSS, Bootstrap, React, Next.js, Vue, Angular.
- Desarrollo Móvil: Dart, Flutter, React Native.
- Bases de Datos: PostgreSQL, MySQL, MongoDB, SQL Server, Google Cloud Platform.
- Big Data: Hadoop, Spark, DataBricks.
- Blandas: Comunicación efectiva, Trabajo en equipo, Pensamiento analítico, Gestión del tiempo, Autoaprendizaje y Creatividad.